# 陈版:季节性和修理期间的停工损失如何核算

提问人：hcl1986 时间：2012-11-27 19:29:51
停工损失的金额在实务中如何确定，账上如何核算?

回答人：chenyiwei
这个问题在本版面上已有很多讨论，请搜索。停工损失的范围一般是直接损失，即处于停产状态的生产部门仍在继续发生的人工工资、水电费等支出。以前成本会计中对此规定较为详细，你可以查一下。